# 物业维修基金账户

提问人：金宝妈咪 时间：2020-03-21 08:05:24
陈版主，有关物业维修基金账户的事情请教一下：
公司有物业维修基金账户，一次性存入款项，后续按政府的管理办法支出，由物业管理公司向政府相关管理部门提出申请，公司作为业主在支出申请表上盖章同意支出。
目前这些物业维修基金账户都有存款余额，一直在银行存款下面核算，报表上列示在货币资金项目下。
请问这些物业维修基金账户的存款余额列示在货币资金项目下是否合适？是否应重分类到其他流动资产或其他科目？

回答人：chenyiwei
首先要明确的是：这些基金虽然以本企业名义开户存储，但其使用是否归本企业控制？是否专门用于本企业拥有所有权的房屋建筑物的维修？总之要确定是否能够确认为本企业的资产，其次才是在哪个科目核算及列报的问题。如果满足确认为本企业资产的条件的，一般列报为其他货币资金（需在附注中充分披露，且不属于现金及现金等价物）。